# 同一控制下处置子公司在单家报表要确认投资收益吗？

提问人：dreamerealist 时间：2015-06-25 19:13:37
B和C都是A的子公司，B将其子公司D卖给C，B要确认投资收益或损失吗？

回答人：chenyiwei
B正常确认投资处置损益，但对於处置价格高于公允价值的部分应按权益性交易原则处理，即可确认的处置收益不超过D的股权的处置日公允价值与账面价值的差额。

提问人：dreamerealist 时间：2015-06-25 20:24:29
陈版主，这个在PRC GAAP里是不是没有明确规定的？ 长投的章节的处置的部分好像没有区分同一控制和非同一控制。
IFRS下是可以选择政策的，是不是一般直接选PRC GAAP的这种做法，也很适用很合理？

回答人：chenyiwei
在中国准则下，因为对处置没有区分同一控制和非同一控制作出不同规定，所以同一控制下的处置与非同一控制下的处置适用相同的规定。

提问人：木头冬眠 时间：2015-11-19 13:27:20
陈版，超出公允价值部分视作权益交易，基于什么理论？另外有个问题想请教您：同一控制下子公司A对子公司B单方面注资取得了30%的股权。A公司层面认为有重大影响了，要做权益法核算。A公司按照30%享有的净资产份额比支付的注资金额大，这个差额在A公司层面怎么处理？ 谢谢。

回答人：chenyiwei
如果A公司对B公司的增资价格是公允的（例如同时存在占比较大的非关联股东，也同样认可了该增资价格，且无其他需要考虑的特殊因素），则同样可以将该差额计入营业外收入。如果认为不公允的，就应当进资本公积。

提问人：呼叫帮助 时间：2018-12-12 14:58:37
陈版，看到这样一个帖子， 1 、 2012 年合并报表未分配利润 2800 万， 5 月份处置一子公司， 2013 年 6 月再编制抵消分录后，期初未分配利润变成 2500 万了，这个差额就是由于处置了子公司导致的，针对这个差额我觉得是做：借：投资收益 300 万，贷：期初未分配利润 300 万，这样报表勾稽关系才对，是这样吗？我不理解为什么这么做？ 2 、如果上面子公司1-5月净利润 100 万，因为对该子公司的长期投资已经没有了，还需要编制合并抵消分录吗？ 3 、您说的“借：投资收益 贷：子公司收入等项目“进行调整，具体怎么做呢，是不是可以：借：投资收益 贷：主营业务收入，这样的呢？ 我的理解不知是否准确，请陈版指教！ 1 ，个别报表是基于成本法的口径，个别报表投资收益=处置价款-初始投资成本=处置价款。合并报表的处置损益=处置价款+15%股权的公允价值重新估值-【子公司处置日净资产+商誉-少数股东权益】+其他综合收益转入。不考虑商誉的情况与15%股权重新估值的情况下，个别报表比合并报表口径多确认了一块投资收益，而这块是由于个别报表没有纳入子公司购买日至处置日的净资产增加额导致的【一块是购买日至期初的净资产增加】，即子公司未分配利润的增加【因为子公司盈余公积一般抵消了】，一块是本期期初至处置日的本期净资产增加【体现为本期利润表】，在 2 抵消还原。 2 ，不需要权益法模拟，通过借：投资收益 贷：营业收入等利润表项目，即上面提到的本期期初至处置日的本期净资产增加【体现为本期利润表】

回答人：chenyiwei
1 、是。 2 、还应继续编制抵销分录（至少在处置当年），但与期末继续控制的子公司的抵销分录编制方式有差异。 3 、对当年度利润表项目可以用这种方法，但实务中也较少，一般也就是借投资收益，贷期末未分配利润。

提问人：shiyunhao2 时间：2019-01-07 17:19:35
陈版主，假设处置金额 100 万，公允价值 200 万 账面 80 万 那是借 银行存款 100 借 资本公积 100 贷长投 80 贷投资收益 120 ？

回答人：chenyiwei
理论上是这样，但一般只做贷投资收益20.

提问人：gejiangchina 时间：2019-07-04 19:56:45
陈版主，请教您，因为准则在长投处置这里，没有区分同一控制和非同一控制。那么就会有这种情况： 母公司A将其从集团外购买的子公司C的100%股权转让给集团内子公司B，对价 500 元，形成同一控制下企业合并。 母公司A在初始取得C时，对价 600 ，购买日C可辨认净资产公允 375 ，合并层面确认商誉 225 。假设C没有经营，B对C的长投初始投资成本=375+225=600。 那么，A处置C，确认投资损失 100 。但是B合并C，确认资本公积 100 。 这样集团层面看，就有一个投资损失 100 和资本公积 100 。这样理解对吗？同一控制企业合并不是不产生损益吗？ 求指教！

回答人：chenyiwei
可以这样理解。同一控制下合并不产生损益是仅对合并方而言的。原股东仍有处置损益。双方的会计处理并不对等。